【裁判字號】    95,訴,649
【裁判日期】    990510
【裁判案由】    違反槍砲彈藥刀械管制條例
【裁判全文】
臺灣嘉義地方法院刑事判決               95年度訴字第649號
公  訴  人  臺灣嘉義地方法院檢察署檢察官
被      告  庚○○
指定辯護人  吳碧娟律師
被      告  甲○○
選任辯護人  劉炯意律師
上列被告等因違反槍砲彈藥刀械管制條例案件，經檢察官提起公
訴（95年度偵字第3549、3956號），本院判決如下：
    主  文
庚○○犯非法持有可發射子彈具殺傷力之槍枝罪，處有期徒刑陸
年，併科罰金新臺幣貳拾萬元，罰金如易服勞役，以罰金總額與
陸個月之日數比例折算，扣案仿BERETTA廠九二FS型改造手槍壹
支（含彈匣壹個，槍枝管制編號0000000000）、仿BE
RETTA廠M-九型改造手槍壹支（含彈匣壹個，槍枝管制編號00
00000000）、直徑約九MM土造子彈肆顆、改造霰彈長槍
壹支（槍枝管制編號0000000000）、十二GAUGE制式
霰彈貳顆、仿BERETTA廠八四型改造手槍壹支（含彈匣壹個，槍
枝管制編號0000000000）均沒收。
甲○○無罪。
    犯 罪 事 實
一、庚○○明知未經許可不得持有可發射子彈具殺傷力之槍枝及
    具有殺傷力之子彈，竟基於持有可發射子彈具殺傷力之槍枝
    及具有殺傷力之子彈之犯意，於民國95年3月間，自友人處
    取得並持有具殺傷力之仿BERETTA廠92FS型（含彈匣1個，
    槍枝管制編號0000000000，係由仿BERETTA廠92FS型半自動
    手槍製造之金屬槍枝，更換土造金屬槍管改造而成之改造手
    槍）、M-9型（含彈匣1個，槍枝管制編號0000000000，係由
    仿BERETTA廠M-9型半自動手槍製造之金屬槍枝，更換土造金
    屬槍管改造而成之改造手槍）改造手槍各1支、具有殺傷力
    之直徑約9MM土造子彈6顆；具殺傷力之改造霰彈長槍1支
    （槍枝管制編號0000000000，係由仿雙管霰彈槍製造之木質
    槍身組合土造金屬槍管而成之改造槍）、具殺傷力之12GAUG
    E制式霰彈2顆；具有殺傷力之仿BERETTA廠84型改造手槍1
    支（含彈匣1個，槍枝管制編號0000000000，係由仿BERETTA
    廠84型半自動手槍製造之槍枝，換裝土造金屬槍管而成之改
    造手槍）後，為免遭警查緝，乃於95年3月中旬將上述之
    仿BERETTA廠92FS型、M-9型改造手槍、彈藏於嘉義縣中埔鄉
    和興村和興小段水利會前水泥管內；將上述之改造霰彈長
    槍、彈，在其女友位於嘉義縣中埔鄉○○路住處，託付與戊○○（另行審結）藏放，戊○○即將該改造霰彈長槍、彈藏
    放在嘉義縣縣道嘉166線公路北斗段砂石場樹林內；將上述
    之仿BERETTA廠84型改造手槍，在其女友位於嘉義縣中埔
    鄉○○路住處，託付與己○○（另行審結）藏放，己○○即
    將上述槍枝拿回其位於臺南縣東山鄉嶺南村牛稠子39之2號
    住處內藏放。
二、嗣於95年4月28日下午5時許，為警持本院法官核發之搜索票
    在嘉義市○區○○○街38號查獲戊○○，戊○○並於95年5
    月10日下午1時許，偕同警方前往上開砂石場樹林內取出其
    所藏放上述之改造霰彈長槍、彈。且向警方供稱庚○○、
    己○○亦持有改造槍彈，警方乃於95年5月10日下午3時40分
    許帶戊○○到己○○上開住處內，查獲上述之仿BERETTA
    廠84型改造手槍1支。而庚○○則於95年5月19日下午5時許
    ，偕同警方前往嘉義縣中埔鄉○○村○○○段水利會前水泥
    管內，起出所藏放上述之仿BERETTA廠92FS型、M-9型改造
    手槍、彈。
三、案經嘉義縣警察局竹崎分局報告臺灣嘉義地方法院檢察署檢
    察官偵查起訴。
    理  由
壹、被告庚○○部分
一、訊據被告庚○○矢口否認有何持有槍、彈之犯行，辯稱：伊
    完全未經手上開槍、彈，並無持有槍、彈之行為云云。經查
    ：
（一）被告庚○○上開持有槍彈之犯罪事實，前已據被告庚○○
      供承綦詳，其供稱：在伊女友住處附近之嘉義縣中埔鄉○○村○○○段水利會前水泥管內，起獲之上述仿BERETT
      A廠92FS型、M-9型改造手槍、彈，係於95年3月18日用當
      日報紙及透明塑膠袋將槍彈包住後，藏放在該處（見3549
      號偵卷第70頁）；上述之改造霰彈長槍、彈，係友人帶
      到伊女友住處後，伊交給被告戊○○藏放的沒錯（見3549
      號偵卷第19頁，本院訴卷二第20頁）；上述之仿BERETT
      A廠84型改造手槍，係於95年3月中旬，友人交給伊後過約
      2日，伊才通知被告己○○前來伊女友住處取走藏放等語
      明確（見3549號偵卷第5頁至第6頁、第17頁）；核與證人
      辛○○證稱：伊有親眼見到被告庚○○拿上述之改造霰
      彈長槍給被告戊○○（見本院訴卷二第20頁），證人即共
      同被告戊○○供稱：伊有幫被告庚○○藏放槍彈，藏放在
      嘉義縣縣道嘉166線公路北斗段砂石場樹林內之上述改
      造霰彈長槍、彈，均係被告庚○○的（見本院訴卷一第10
      7頁）及己○○供稱：在伊住處查獲之上述仿BERETTA廠
      84型改造手槍，係伊向被告庚○○拿的等語相符（見本院
      訴卷一第99頁）；而上述之仿BERETTA廠92FS型、M-9型
      改造手槍，亦係被告庚○○偕同警方，前往嘉義縣中埔鄉
      和興村和興小段水利會前水泥管內起出，始遭查獲，有95
      年5月18日警詢筆錄、扣押書各1份、現場照片6張存卷可
      證（見嘉義縣警察局竹崎分局嘉警竹偵字第0950025983號
      刑案偵查卷宗第1頁至第5頁、第14頁至第16頁）。顯見上
      述槍彈均係由被告庚○○自行或交付他人藏放無訛。
（二）此外，扣案上述之仿BERETTA廠92FS型改造手槍（含彈
      匣1個，槍枝管制編號為0000000000），係由仿BERETTA廠
      92FS型半自動手槍製造之金屬槍枝，更換土造金屬槍管改
      造而成之改造手槍，機械性能良好，可擊發適用之子彈，
      具殺傷力；M-9型改造手槍（含彈匣1個，槍枝管制編號00
      00000000），係由仿BERETTA廠M-9型半自動手槍製造之金
      屬槍枝，更換土造金屬槍管改造而成之改造手槍，機械性
      能良好，可擊發適用之子彈，具殺傷力；直徑約9MM土造
      子彈6顆均具有殺傷力，有內政部警政署刑事警察局（下
      稱刑事局）95年6月9日刑鑑字第0950078243號槍彈鑑定書
      1份在卷可查（見3549號偵卷第91頁至第93頁）。扣案上
      述之改造霰彈長槍1支（槍枝管制編號0000000000），
      係由仿雙管霰彈槍製造之木質槍身組合土造金屬槍管而成
      之改造槍，擊發功能正常，可擊發適用之子彈，具殺傷力
      ；12GAUGE制式霰彈2顆均具殺傷力之情，有刑事局95年7
      月20日刑鑑字第0950070699號槍彈鑑定書1份附卷可參（
      見3485號偵卷第72頁至第77頁）。扣案上述之仿BERETT
      A廠84型改造手槍（含彈匣1個，槍枝管制編號0000000000
      ），係由仿BERETTA廠84型半自動手槍製造之槍枝，換裝
      土造金屬槍管而成之改造手槍，雖槍枝欠缺爪子鉤，惟不
      影響槍枝之擊發功能，可擊發適用之子彈，具殺傷力，有
      刑事局95年7月20日刑鑑字第0950070699號槍彈鑑定書1份
      附卷可參（見3485號偵卷第72頁至第77頁），堪認被告庚○○上開任意性自白與事實相符，應可採信。
（三）被告庚○○雖辯稱伊完全未經手上述、、之槍、彈
      云云，惟關於上述之仿BERETTA廠84型改造手槍部分，
      其始終坦承友人寄放伊處2天後，始由被告己○○取走無
      誤，至於上述、之槍、彈部分，其嗣後否認犯行之辯
      解已前後不一，其中關於上述仿BERETTA廠92FS型、M-9
      型改造手槍、彈部分，先係供稱：於95年3月18日晚上，
      被告甲○○開車載伊至水利會前，向伊表示要將槍彈藏放
      該處，伊親眼目睹被告甲○○將上述之槍彈藏放在該處
      水泥管內；後改稱：伊與被告甲○○開車至水利會前時，
      被告甲○○表示要下車尿尿，伊見到被告甲○○將槍彈用
      報紙包住藏在水泥管內；又改稱：上述之槍、彈係被告
      甲○○自己拿去藏後，打電話向伊講藏放地點，伊沒有去
      藏放地點看過；再改稱：被告甲○○去藏完槍後又回來找
      伊，向伊表示槍藏在哪裡，伊便搭被告甲○○的車前往藏
      槍地點看云云（見3549號偵卷第48頁、第53頁，3956號偵
      卷第4頁至第5頁）。另關於上述之改造霰彈長槍、彈部
      分，或稱：上述之改造霰彈長槍、彈，係被告甲○○自
      己拿去叫被告戊○○寄放的，與伊無關；又稱：於95年3
      月中旬，被告甲○○親自持該改造霰彈長槍至伊女友住處
      ，當面交給被告戊○○，伊未經手；再稱：被告甲○○拿
      上述之改造霰彈長槍、彈至伊女友住處，被告戊○○亦
      有到場，當時均由伊發言，故被告戊○○才會認為該槍彈
      係伊所有；又改稱：該批槍械係被告甲○○交給被告戊○○，於95年3月間被告甲○○曾將該批槍械拿給伊保管，
      伊拒絕，被告甲○○才叫戊○○拿走云云（見3549號偵卷
      第28頁、第5頁、第17頁）。況上開所辯並無證據可佐，
      復為被告甲○○所否認，益證被告庚○○所辯均係臨訟卸
      責之詞，以致無法前後呼應，顯然矛盾，所辯自不足採。
（四）綜上所述，本件事證明確，被告庚○○上開犯行已堪認定
      。
二、被告庚○○行為後，刑法業經修正公布，而於95年7月1日生
    效施行。按行為後法律有變更者，適用行為時之法律，但行
    為後之法律有利於行為人者，適用最有利於行為人之法律，
    現行刑法第2條第1項定有明文。此條係規範行為後法律變更
    所生新舊法律比較適用之準據法，是刑法第2條第1項本身雖
    經修正，但無比較新舊法適用之問題，應一律適用裁判時之
    現行刑法第2條第1項之規定，為「從舊從輕」之比較；又新
    舊刑法關於刑之規定，雖同採從輕主義，惟比較時仍應就罪
    刑有關之共犯、未遂犯、想像競合犯、牽連犯、連續犯、結
    合犯，以及累犯加重、自首減輕暨其他法定加減原因（如身
    分加減）與加減比例等一切情形，綜其全部之結果，而為比
    較，再適用有利於行為人之法律處斷，而不得一部割裂分別
    適用不同之新舊法（最高法院24年上字第4634號判例意旨、
    95年第8次刑事庭會議決議參照）。準此：
（一）刑法第33條第5款有關罰金之最低數額部分，修正前刑法
      第33條第5款規定：「罰金：（銀元）1元以上」，而銀元
      與新臺幣間之折算，依現行法規所定貨幣單位折算新臺幣
      條例規定，以銀元1元折算新臺幣3元；修正後刑法第33條
      第5款則規定：「罰金：新臺幣1千元以上，以百元計算之
      」；經比較修正前、後之規定，修正後刑法第33條第5款
      所定罰金之最低數額，較之修正前提高，自以修正前刑法
      第33條第5款規定有利於被告庚○○。
（二）刑法第42條第2項原規定「（罰金）易服勞役以（銀元）1
      元以上3元以下（依當時有效之罰金罰鍰提高標準條例第2
      條前段規定，提高為100倍），折算1日。但勞役期限不得
      逾6個月。」修正後移列於同條第3項，修正為「（罰金）
      易服勞役以新臺幣1,000元、2,000元或3,000元折算1日。
      但勞役期限不得逾1年。」其折算標準，修正前以（銀元
      ）1元以上3元以下折算1日，經提高為100倍並換算為新臺
      幣後，係以新臺幣300元、600元或900元折算1日；修正後
      則以新臺幣1,000元、2,000元或3,000元折算1日，固以修
      正後規定有利於被告庚○○。但易服勞役期間之最高限，
      因修正前規定不得逾6個月，修正後為不得逾1年，而經審
      酌本件個案情狀，倘依新法，本院將諭知如易服勞役以新
      臺幣1,000元折算1日，則以所併科之罰金新臺幣200,000
      元計算，已逾6個月之易服勞役期間，自以修正前不得逾6
      個月之規定有利於被告庚○○。是經比較後，應以修正前
      刑法第42條之規定，較有利於被告庚○○。
（三）綜合上述各條文修正前、後之比較，整體觀察，修正後之
      刑法規定未較修正前規定有利於被告庚○○，依刑法第2
      條第1項前段之規定，仍應適用修正前規定。
三、核被告庚○○所為，係犯槍砲彈藥刀械管制條例第8條第4項
    之非法持有可發射子彈具殺傷力之槍枝罪、第12條第4項之
    非法持有子彈罪。而按非法持有槍砲彈藥刀械等違禁物，所
    侵害者為社會法益，如果持有之客體種類相同（同為手槍，
    或同為子彈者），縱令持有之客體有數個（如數支手槍、數
    顆子彈），仍為單純一罪，不發生想像競合犯之問題。若同
    時持有兩不相同種類之客體（如同時持有手槍及子彈），則
    為1行為觸犯數罪名之想像上競合犯。是本件被告庚○○雖
    同時持有多數槍枝、子彈，仍應各為單純一罪。其同時非法
    持有可發射子彈具殺傷力之槍枝及子彈等違禁物品，係以1
    行為觸犯上開數罪名，為想像競合犯，應依刑法第55條規定
    從一重之非法持有可發射子彈具殺傷力之槍枝罪處斷。爰審
    酌被告庚○○知悉槍枝、子彈屬高度危險物品，稍有不慎，
    容易危害自己及他人之生命及身體，仍加以持有，對社會治
    安產生之潛在危險非輕，且否認全部犯行未見有何悔意，以
    及其犯罪之動機、目的、手段、犯後之態度、係高中畢業之
    教育程度、已離婚、從事資源回收工作收入不太穩定、經濟
    狀況尚可等一切情狀，量處如主文所示之刑，併諭知易服勞
    役之折算標準。扣案上述之仿BERETTA廠92FS型、M-9型改
    造手槍各1支、直徑約9MM土造子彈4顆（原6顆，已鑑驗試射
    2顆）、之改造霰彈長槍1支、12GAUGE制式霰彈2顆、之
    仿BERETTA廠84型改造手槍1支，均屬違禁物，應依刑法第38
    條第1項第1款規定宣告沒收。至經鑑驗試射完畢之扣案直徑
    約9MM土造子彈2顆，均已失其違禁物性質，爰不併予宣告沒
    收，附此敘明。
四、另臺灣嘉義地方法院檢察署96年度偵字第1870號移送併辦意
    旨略以：被告庚○○明知槍砲彈藥刀械管制條例第4條所列
    槍砲、彈藥，非經中央主管機關許可，不得持有、寄藏，竟
    於95年3月間，受友人賴聰敏（業於95年7月5日死亡）所託
    ，代為保管賴聰敏所有藏置於嘉義縣中埔鄉○○○道路之鐵
    皮屋，由仿BERETTA廠84型、M9型及92FS型半自動手槍製造
    之槍枝換裝土造金屬槍管而成之具有殺傷力之改造手槍3支
    （槍枝管制編號分別為：0000000000、0000000000及000000
    0000）及土造子彈54顆（其中2顆經鑑定認不具殺傷力，其
    餘均認具殺傷力），未經許可而寄藏上開槍彈。嗣因被告庚○○向陳詳友借貸，經陳詳友要求須提供物品以為擔保，被
    告庚○○遂於96年1月初某日，交付槍枝管制編號為0000000
    000號之改造手槍及土造子彈50顆予陳詳友（業經判處罪刑
    在案）。陳詳友於收受後，即持該改造手槍及子彈前往王清
    諒（業經判處罪刑在案）位於嘉義市○○路102號5樓之1之
    住處，央求王清諒代為尋覓地點藏放，王清諒遂基於與陳詳
    友共同持有槍彈之犯意聯絡，一同前往嘉義縣民雄鄉頂崙村
    崙仔頂「玄明宮」，將該槍彈藏放於「玄明宮」之香爐旁。
    繼於96年1月中旬某日，被告庚○○復將槍枝管制編號為000
    0000000號之改造手槍及土造子彈4顆交予陳詳友，陳詳友隨
    即持該槍彈前往上開王清諒住處，於告知王清諒後，將該槍
    彈放置於王清諒住處1樓電腦櫃內。越2、3日，被告庚○○
    又將槍枝管制編號為0000000000號之改造手槍交予陳詳友，
    惟被告庚○○嗣後藉故將該槍取回，並將該槍藏置於嘉義縣
    中埔鄉吳鳳橋下。嗣於96年2月6日，為警循線查獲，並於王
    清諒之帶領下，在前開處所起出槍枝管制編號為0000000000
    與0000000000號之改造手槍及土造子彈54顆，於被告庚○○
    之帶領下，在嘉義縣中埔鄉吳鳳橋下，起出槍枝管制編號為
    0000000000號之改造手槍。而被告庚○○此部分槍砲彈藥刀
    械管制條例第8條第4項、第12條第4項之犯行，與已起訴之
    上開經本院論罪科刑部分具有連續犯之關係，屬於裁判上一
    罪，為法律上同一案件，爰移送併辦云云。惟查，刑法第56
    條連續犯之規定，業經刪除，並於95年7月1日生效施行，而
    被告庚○○上開移送併辦部分之持有槍彈犯行，既已延續至
    刑法修正施行後，應逕行適用新法，自無適用修正前刑法第
    56條連續犯規定之餘地；況據被告庚○○之供述，該移送併
    辦槍彈之由來與本案不同，且其上開經本院論罪科刑部分犯
    行既早於95年5月間遭查獲，依社會通念，亦期其因此將自
    我檢束而不再犯，乃竟重蹈前非，自難以認應評價為一罪係
    屬適當。是移送併辦部分，並非得認為起訴效力所及，本院
    自不得併予審理，應退由檢察官另行依法處理，附此敘明。
貳、被告甲○○部分
一、公訴意旨以：被告甲○○明知未經許可不得持有具有殺傷力
    之其他可發射金屬或子彈之槍砲及持有具有殺傷力之子彈，
    竟於95年3月間，無故持有上述、、之槍彈，並為免
    遭警查緝，乃於95年3月中旬將上述、之全部槍彈拿到
    被告庚○○位於嘉義縣中埔鄉富收村興化部46之18號住處，
    欲將上述槍彈寄藏於被告庚○○住處，然被告庚○○為免遭
    警查緝，乃將上述槍彈做如下安排：
（一）當日被告庚○○與甲○○共同開車外出，由被告甲○○將
      上述之槍彈，藏於嘉義縣中埔鄉○○村○○○段水利會
      前水泥管內，以備渠等2人可以隨時取用上述槍彈後再返
      回被告庚○○住處。
（二）當日被告甲○○並將上述之改造霰彈長槍1支及霰彈2顆
      交給被告庚○○，被告庚○○則於當場將上述改造霰彈長
      槍及霰彈交給被告戊○○，委由被告戊○○將上述改造霰
      彈長槍及霰彈拿去藏放，被告戊○○則將該改造霰彈長槍
      及霰彈連同其已經持有之具有殺傷力之仿FN廠1910型改造
      手槍1支（槍枝管制編號0000000000）藏在嘉義縣縣道嘉
      166線公路北斗段砂石場樹林內。
（三）於95年3月17日，被告甲○○又將其所持有上述之槍彈
      拿到被告庚○○上開住處，被告庚○○收下後，於2日後
      ，即通知知情之被告己○○前來嘉義將上述之槍彈拿去
      藏放，被告己○○即將上述之槍彈拿回其位於臺南縣東
      山鄉嶺南村牛稠子39之2號住處內藏放。
    因認被告甲○○涉犯槍砲彈藥刀械管制條例第8條第4項、第
    12條第4項之未經許可而持有具有殺傷力之槍、彈罪嫌云云
    。
二、按犯罪事實應依證據認定之，無證據不得認定犯罪事實；不
    能證明被告犯罪者，應諭知無罪之判決，刑事訴訟法第154
    條第2項、第301條第1項分別定有明文。而事實之認定，應
    憑證據，如未能發現相當證據，或證據不足以證明，自不能
    以推測或擬制之方法，為裁判基礎，且認定犯罪事實所憑之
    證據，雖不以直接證據為限，間接證據亦包括在內，然而無
    論直接證據或間接證據，其為訴訟上之證明，須於通常一般
    之人均不致有所懷疑，而得確信其為真實之程度者，始得據
    為有罪之認定，倘其證明尚未達到此一程度，而有合理懷疑
    存在，無從使事實審法院得有罪之確信時，即應諭知被告無
    罪之判決。又刑事訴訟法第161條已於91年2月8日修正公布
    ，其第1項規定：檢察官就被告犯罪事實，應負舉證責任，
    並指出證明之方法。因此，檢察官對於起訴之犯罪事實，應
    負提出證據及說服之實質舉證責任。倘其所提出之證據，不
    足為被告有罪之積極證明，或其指出證明之方法，無從說服
    法院以形成被告有罪之心證，基於無罪推定之原則，自應為
    被告無罪判決之諭知，最高法院分別著有40年臺上字第86號
    、76年臺上字第4986號、92年臺上字第128號判例可資參酌
    。
三、公訴意旨認被告甲○○涉犯槍砲彈藥刀械管制條例第8條第4
    項、第12條第4項之未經許可而持有具有殺傷力之槍、彈罪
    嫌，無非係以被告庚○○之供述及扣案上述、、之槍
    彈為主要論據。訊據被告甲○○堅決否認有何未經許可而持
    有具有殺傷力之槍、彈犯行，辯稱：伊並未持有上述槍彈，
    不知被告庚○○為何如此陳述等語，其辯護意旨稱：本件所
    有證據均係被告庚○○所述，並無其他證人及證據可以證明
    槍彈係被告甲○○所藏，且被告甲○○與庚○○有紛爭，另
    外被告庚○○所言關於被告甲○○寄藏槍枝之說法有違一般
    常識經驗，為何被告甲○○要透過被告庚○○，而不將槍彈
    直接交給被告戊○○及己○○，也與常情有違。其他被告自
    己所言都互相矛盾，本件檢察官起訴被告甲○○均係以其他
    共犯之自白，而無其他補強證據，因此被告甲○○持有及寄
    藏槍彈之證據不足，請求為無罪判決等語。
四、經查：
（一）本件檢察官所提出為證之扣案槍彈，均非自被告甲○○處
      查獲，已如上述，本件檢警並未在被告甲○○處查獲任何
      槍彈違禁物，是單由該扣案槍彈，尚無法認定被告甲○○
      有公訴意旨所指之持有槍彈犯行甚明。另公訴意旨以被告
      庚○○之供述為主要論據，惟細繹被告庚○○前後所供，
      關於上述仿BERETTA廠92FS型、M-9型改造手槍、彈部分
      ，先係供稱：於95年3月18日晚上，被告甲○○開車載伊
      至水利會前，向伊表示要將槍彈藏放該處，伊親眼目睹被
      告甲○○將上述之槍彈藏放在該處水泥管內。後改稱：
      伊與被告甲○○開車至水利會前時，被告甲○○表示要下
      車尿尿，伊見到被告甲○○將槍彈用報紙包住藏在水泥管
      內。又改稱：上述之槍、彈係被告甲○○自己拿去藏後
      ，打電話向伊講藏放地點，伊沒有去藏放地點看過。再改
      稱：被告甲○○去藏完槍後又回來找伊，向伊表示槍藏在
      哪裡，伊便搭被告甲○○的車前往藏槍地點看云云（見35
      49號偵卷第48頁、第53頁，3956號偵卷第4頁至第5頁），
      則究竟被告庚○○是否與被告甲○○一同前往藏放槍彈？
      被告甲○○係告知後始下車藏放？抑或係藉口下車後私自
      藏放？或被告庚○○未一同前往，係被告甲○○藏放後打
      電話告知藏放地點？或被告甲○○藏放後又至被告庚○○
      處親口表示藏放地點？等等重要之點被告庚○○所述前後
      不一，且均為被告甲○○所否認，是其供稱該批槍彈係被
      告甲○○所交付云云，顯難遽採。
（二）關於上述之改造霰彈長槍彈部分，被告庚○○或稱：上
      述之改造霰彈長槍彈，係被告甲○○自己拿去叫被告戊○○寄放的，與伊無關。又稱：於95年3月中旬，被告甲○○親自持該改造霰彈長槍至伊女友住處，當面交給被告
      戊○○，伊未經手。再稱：被告甲○○拿上述之改造霰
      彈長槍、彈至伊女友住處，被告戊○○亦有到場，當時均
      由伊發言，故被告戊○○才會認為該槍彈係伊所有。又改
      稱：該批槍械係被告甲○○交給被告戊○○，於95年3月
      間被告甲○○曾將該批槍械拿給伊保管，伊拒絕，被告甲○○才叫戊○○拿走。嗣再改稱：被告甲○○帶1支改造
      霰彈長槍至伊住處時，伊先在樓上安裝電腦，後來伊下來
      的時候，被告甲○○、戊○○、己○○都坐在那裡，桌上
      有1把改造霰彈長槍，伊問這是怎麼回事，被告戊○○就
      將該改造霰彈槍取走。又稱：當時伊在樓上，伊會知道改
      造霰彈長槍係被戊○○拿走，是因為伊下樓時，問伊女友
      被告戊○○人在何處，伊女友說被告戊○○將改造霰彈長
      槍拿了之後就走了，伊下樓時祇剩下被告甲○○在云云（
      見3549號偵卷第28頁、第5頁、第17頁，本院訴卷一第167
      頁），則究竟係被告甲○○將該改造霰彈長槍彈拿去交給
      被告戊○○？或拿到伊女友住處親自交給戊○○，被告庚○○完全未經手？或由被告庚○○發言要被告戊○○將該
      槍彈取走？或被告庚○○當時在樓上，一下樓時即見被告
      戊○○將該槍彈取走，伊並未發言？抑或被告戊○○將該
      槍彈取走後伊才下樓，完全未見到該槍彈？等等至關重大
      之點所述前後矛盾，且均為被告甲○○所否認，是其供稱
      該批槍彈係被告甲○○所交付云云，殊難逕採。
（三）關於上述之仿BERETTA廠84型改造手槍部分，被告庚○○先供稱：警方在被告己○○住處查獲之改造手槍係被告
      甲○○所有，係甲○○將該改造手槍寄放伊住處，伊怕為
      警查獲，因此才叫被告己○○拿回家藏放。後稱：被告己○○住處搜到的槍彈係被告甲○○在95年3月17日左右交
      給伊的，因被告甲○○一直找人去伊處看那批槍彈，因覺
      得不對勁，就叫己○○拿走。又改稱：在被告己○○處查
      獲之改造手槍係被告己○○的，伊不知道被告己○○有槍
      枝。後稱：伊根本不知道被告甲○○將該槍放在伊那裡，
      被告甲○○係將槍枝藏在樓下工具箱裡面。再稱：被告甲○○拿槍到伊住處時，伊並不知道，被告甲○○係要走的
      時候才把槍拿出來，說要寄放在伊住處，伊表示不要，便
      叫己○○來取走。又改稱：被告甲○○將槍放好後到樓上
      找伊聊天，當時被告甲○○並沒有談到槍枝的事情，是被
      告甲○○走後才打電話告訴伊，將槍枝放在伊工具箱內（
      見3549號偵卷第5頁、第17頁至第18頁，本院聲羈120號卷
      第2頁、第3頁），則究竟該支改造手槍係被告甲○○親自
      交與被告庚○○藏放？或係被告甲○○偷偷藏放在被告庚○○女友住處？又被告庚○○根本不知被告甲○○將該槍
      枝藏放在伊女友住處？或被告甲○○離開後有打電話告知
      被告庚○○將槍枝藏放在該處？等等重大攸關之點所述前
      後齟齬，且均為被告甲○○所否認，是其供稱該批槍彈係
      被告甲○○所交付云云，亦難驟認屬實。
（四）至其他證人所述，如證人辛○○於本院證稱確有見到被告
      庚○○將上述之改造霰彈長槍交與被告戊○○，已如上
      述，惟表示並未看過被告甲○○（見本院訴卷二第9頁）
      。而被告庚○○表示有見到藏放於水利會水泥管內之上述
      之槍彈係被告甲○○所交付之女友丙○○，先於偵查中
      證稱：於95年3、4月間有見到被告甲○○帶槍至伊住處，
      就祇有1次，係帶2支像BB槍的槍來，放在黑色包包裡，被
      告甲○○有將黑色包包打開，伊有探頭去看云云（見3549
      號偵卷第115頁），於本院則證稱：伊有見到被告甲○○
      帶黑色包包去找被告庚○○，包包裡面有槍，因被告甲○○有將槍拿出來伊有看到，共有2支槍，1大1小，大的長
      約21公分、小的長約13公分云云（見本院訴卷二第125頁
      至第126頁），姑不論被告甲○○當時是否將槍枝取出展
      示乙節，證人丙○○所述前後已顯然不一，即證人丙○○
      所述該2槍枝之大小、長度，亦與上述仿BERETTA廠92FS
      型、M-9型改造手槍同係20餘公分，且長度相近，並無長
      短、大小之別相左（見3549號偵卷第93頁之槍彈鑑定書照
      片）。又被告庚○○表示有見到上述之槍彈係被告甲○○所交付之丙○○兄長乙○○、丁○○同證稱：並未見過
      被告甲○○拿何物品給被告庚○○，沒見過何人拿槍枝去
      渠等家中，在渠等家中亦未見過槍枝等語明確（見本院訴
      卷二第135頁至第141頁）。職是，上開證人所言，亦均無
      法證明被告甲○○有交付上述或或之槍彈與被告庚○○甚明。至證人丙○○所述親見被告甲○○另行持有1
      大1小槍枝之情倘若屬實，亦應由檢警另行追查，核與
      本件無涉，尚不得據此推認被告甲○○確有持有上述、
      、槍彈之犯行，至為灼然。
五、綜據上述，本院依檢察官所舉出之上開證據及調查證據之結
    果，對於被告甲○○是否持有上述、、之槍彈，仍有
    合理懷疑存在，尚未達有罪之確信。此外，復查無其他積極
    確切之證據足以證明被告甲○○確有如公訴意旨所指之違反
    槍砲彈藥刀械管制條例犯行，終不能達被告甲○○持有上述
    、、槍彈犯嫌罪證確鑿之心證程度，為免冤抑，綜合
    全案事證及辯論意旨，認不能證明被告甲○○犯罪，自應諭
    知無罪之判決。
據上論斷，應依刑事訴訟法第299條第1項前段、第301條第1項，
槍砲彈藥刀械管制條例第8條第4項、第12條第4項，刑法第11條
前段、第2條第1項前段、第55條、第38條第1項第1款，修正前刑
法第42條第3項，判決如主文。
本案經檢察官林俊良到庭執行職務。
中    華    民    國    99    年    5     月    10    日
                  刑事第四庭  審判長  法  官  蔡憲德
                                      法  官  梁淑美
                                      法  官  吳育霖
以上正本證明與原本無異。
如不服本判決應於收受判決後10日內向本院提出上訴書狀，並應
敘述具體理由；其未敘述上訴理由者，應於上訴期間屆滿後20日
內向本院補提理由書（均須按他造當事人之人數附繕本）「切勿
逕送上級法院」。告訴人或被害人如對於本判決不服者，應具備
理由請求檢察官上訴，其上訴期間之計算係以檢察官收受判決正
本之日期為準。
中    華    民    國    99    年    5     月    10    日
                                      書記官  陳俊男
槍砲彈藥刀械管制條例第8條
未經許可，製造、販賣或運輸鋼筆槍、瓦斯槍、麻醉槍、獵槍、
空氣槍或第4條第1項第1款所定其他可發射金屬或子彈具有殺傷
力之各式槍砲者，處無期徒刑或5年以上有期徒刑，併科新臺幣1
千萬元以下罰金。
未經許可，轉讓、出租或出借前項所列槍枝者，處5年以上有期
徒刑，併科新臺幣1千萬元以下罰金。
意圖供自己或他人犯罪之用，而犯前二項之罪者，處無期徒刑或
7年以上有期徒刑，併科新臺幣1千萬元以下罰金。
未經許可，持有、寄藏或意圖販賣而陳列第1項所列槍枝者，處3
年以上10年以下有期徒刑，併科新臺幣700萬元以下罰金。
第1項至第3項之未遂犯罰之。
第12條
未經許可，製造、販賣或運輸子彈者，處1年以上7年以下有期徒
刑，併科新臺幣500萬元以下罰金。
未經許可，轉讓、出租或出借子彈者，處6月以上5年以下有期徒
刑，併科新臺幣300萬元以下罰金。
意圖供自己或他人犯罪之用，而犯前二項之罪者，處3年以上10
年以下有期徒刑，併科新臺幣700萬元以下罰金。
未經許可，持有、寄藏或意圖販賣而陳列子彈者，處5年以下有
期徒刑，併科新臺幣300萬元以下罰金。
第1項至第3項之未遂犯罰之。

司法院資訊處製作；財團法人民間司法改革基金會備份。
